臺灣新竹地方法院刑事判決　　　　　　　　　　　　　　九十年度易字第六五八號
　　公　訴　人　臺灣新竹地方法院檢察署檢察官
　　被　　　告　寅○○
　　選任辯護人　簡良夙
　　被　　　告　壬○○
　　被　　　告　巳○○
　　被　　　告　戊○○
　　右　一　人選任辯護人　金惠民
　被　　　告　己○○
　　被　　　告　甲○○
右列被告等因侵占等案件，經檢察官提起公訴（九十年度偵字第七三八號），本院判
決如左：
    主  文
寅○○連續竊盜，處有期徒刑柒月。
壬○○、巳○○共同連續竊盜，各處有期徒刑壹年。
戊○○連續牙保贓物，處有期徒刑肆月，如易科罰金以參佰元折算壹日。
己○○連續故買贓物，處有期徒刑肆月，如易科罰金以參佰元折算壹日。
甲○○牙保贓物，處拘投肆拾日，如易科罰金以參佰元折算壹日。
    事  實
一、寅○○、壬○○及巳○○均為桃園航勤股份有限公司員工，寅○○係擔任航機貨
    物裝卸、出口貨物調集、進出口貨物拖運作業；壬○○係擔任場外集散站進出口
    貨交接作業及機放倉進口貨物拆理作業；巳○○係擔任機放倉進口貨物拆理作業
    之職務。寅○○、壬○○、巳○○竟意圖為自己不法之所有，基於共同之犯意聯
    絡，於民國八十九年八、九月間（起訴書誤載為八十八年底），寅○○、壬○○
    、巳○○三人在桃園縣大園鄉中正國際機場貨物場工作時，由寅○○告知壬○○
    及巳○○非屬其等持有內裝有手錶貨物之擺放位置，壬○○及巳○○二人即利用
    搬運貨物之便，乘他人不注意時，徒手竊取置於上開擺放於停機坪上為英屬維爾
    京群島商瑞韻達股份有限公司所有，自瑞士進口之雷達錶一箱約計一百支，得手
    後即先將上開手錶放置於巳○○所有車號Ｌ六－九三六五號自小客車內，至下班
    時再將上開自小客車駛離桃園中正國際機場，並於國道高速公路大園交流道出口
    ，壬○○及巳○○即自所竊得之上開雷達錶中取出三十支交予寅○○，寅○○選
    取其中一支後，即將剩餘手錶交由壬○○及巳○○為其變賣，嗣後並自壬○○處
    另取得變賣上開雷達錶所得約新臺幣（下同）十萬元之贓款。詎壬○○及巳○○
    復承上開意圖為自己不法所有之犯意聯絡，於八十九年月十二月間（起訴書誤載
    為八十九年七、八月間），在上開地點工作時，復以同樣方式再行竊得同升有限
    公司所有，由瑞士進口之梅花麥手錶約計一百支。壬○○、巳○○於八十九年九
    月間起，即將上開所竊得之雷達錶及梅花麥手錶分批交由知情之戊○○為其變賣
    ，雷達錶鑲鑽部分每支以五千元至七千元不之價格、未鑲鑽部分每支以四千元之
    價格，梅花麥每支以三千五百元至四千元不等之價格，共計約五、六次，而戊○○將上開手錶變賣後，再將變賣所得交予壬○○及巳○○，壬○○及巳○○即由
    其所交付之各次贓款中，抽一成之金額為其酬勞。
二、己○○明知戊○○所售予其之雷達錶及梅花麥手錶係來路不明之贓物，竟於八十
    九年九月間起至同年底為止（起訴書誤載為八十八年底起至八十九年底止），在
    其位於新竹縣竹東鎮○○里○○鄰○○路○段之住處，以雷達錶一支五千元、梅
    花麥一支四千元之價格多次向戊○○買受，再以六千元至二萬一千元不等之價格
    ，將上開雷達錶售予不知情之庚○○、癸○○、丁○○、乙○○等人。甲○○為
    己○○之妻，其明知己○○向戊○○所購買之上開雷達錶及梅花麥手錶係來路不
    明之贓物，竟於八十九年九月間以六千元至一萬二千元之價格，將上開雷達錶四
    支售予不知情之丑○○、子○○及辛○○等人共計四支，並將所得款項交予己○○。
三、案經新竹縣警察局竹東分局報請臺灣新竹地方法院檢察署檢察偵查起訴。
    理  由
一、訊據被告寅○○固不否認有告知壬○○、巳○○在機場停機坪上有一箱手錶之事
    實，惟矢口否認有何竊盜犯行，辯稱：伊沒有叫他們去偷，不是主謀，且伊也沒
    有去偷，跟壬○○、巳○○是開玩笑說的云云。經查，右揭事實，業據被害人英
    屬維爾京群島商瑞韻達股份有限公司代理人辰○○及同升有限公司代理人潘淑華
    於警訊中指訴綦詳；同案被告壬○○亦於警訊中供稱，於八十九年七、八月左右
    ，在工作時，楊清跑來問伊要不要手錶，伊說好，寅○○就教伊與巳○○在貨物
    進口處竊取了雷達錶一箱。第一次竊取雷達錶得手後，與寅○○、巳○○在埔心
    與大園的交流道下三人挑選自己所喜歡的手錶，伊挑了一支，寅○○挑了十幾支
    。第一次偷錶是寅○○教的等語（見偵查卷第十三頁反面、十四頁正、反面）；
    而同案被告巳○○亦於警訊中供稱，寅○○沒有與其等親自犯案，寅○○是負責
    整個竊案之策劃工作，從找尋目標及如何行竊到得手後如何帶離公司，都是他教
    其二人如何下手的，得手後寅○○分贓物雷達錶三十餘支等語（見偵查卷第十七
    頁正面）；被告壬○○及巳○○於本院調查時均供稱，第一次伊要去取機放貨海
    鮮及決果，在機坪放貨的地方，寅○○跟其等說，機坪上有一箱手錶。竊得出機
    場後就在機場外交給寅○○三十支手錶等語（見本院九十年十月九日訊問筆錄）
    ，被告黃建中復稱，寅○○告訴手錶位置時有指明是哪一箱，當時旁邊還有其他
    的貨物等語（見本院九十一年一月二十九日訊問筆錄）；且被告亦於警訊中供稱
    ，伊有告知壬○○、巳○○二人有一箱進口手錶之位置係放置於何處，他們二人
    就到該處行竊，雖然伊有跟著去，但是伊沒有動手行竊，且與他們保持有一段距
    離，他們得手後將整個木箱裝進他們工程車後懸掛之小貨車內，再將車開到場區
    較隱密的地方拆箱，用塑膠袋分裝到車上，下班後開出場區，事後三人就到大園
    交流道出口處，在壬○○自小客車上將贓物分成三份，伊當場挑了一支，屬於伊
    的部分也交由壬○○找朋友處理等語（見偵查卷第十二頁反面），其於偵查中及
    本院審理時自承，事後被告壬○○還有二次共約十萬元給伊等語（見偵查卷第一
    一三頁正面、本院）。是被告寅○○既於事前告知被告壬○○、巳○○二人上開
    手錶放置位置，且被告壬○○、巳○○於寅○○告知後即下手行竊，且行竊過程
    亦為寅○○所悉，並於竊得手錶當日即自被告壬○○、巳○○處分得竊得之手錶
    ，且於事後復收受贓款十萬元，顯見被告寅○○與被告壬○○、巳○○間有犯意
    之聯絡甚明，被告上開所辯，顯係事後卸責之詞，不足採信。此外，復有搜索扣
    押證明筆錄、贓證人品保管收據、進品報單資料、贓證物品清單等件在卷可稽，
    事證明確，被告寅○○之犯行，堪以認定。
二、訊據被告壬○○、巳○○對有於上開時、地，竊取雷達錶及梅花手錶之事實，迭
    於警訊、偵查及本院審理時均坦承不諱，核與同案被告寅○○指訴之情節及被告
    壬○○、巳○○二人互為之供述大致相符，並經被害人之代理人辰○○及潘淑華
    於警訊中指訴扣案之雷達錶及梅花手錶，係分別於八十九年九月間及八十九年十
    二月遭失竊，各約一百餘支等語綦詳，復有搜索扣押證明筆錄、贓證物品保管收
    據、進口報單資料、贓證物品清單、桃園航勤服份有限公司函文等件在卷可按，
    足認被告自白與事實相符，事證明確，被告壬○○、巳○○右開犯行，應堪認定
    。
三、訊據被告戊○○對有其明知被告壬○○、巳○○所交付之雷達錶及梅花手錶係其
    等所竊得之贓物，仍自被告壬○○、巳○○處收取後賣予被告己○○，再由變賣
  款項中抽取佣金之事實，迭於警訊、偵查及本院審理時自白不諱，核與被告壬○○、巳○○於警訊、偵查及本院審理時之供述，互核相符，並有搜索扣押證明筆
    錄、贓證物品保管收據、進口報單資料、贓證物品清單在卷可佐，被告戊○○右
    揭犯行，至堪認定。另訊據被告己○○固不否認對有自戊○○處買受雷達錶及梅
    花手錶之事實，惟辯稱起初伊不知道手錶是贓物，後來拿梅花麥手錶時，戊○○
    告訴伊時，才知道是贓物，戊○○以前曾在當舖工作過云云。惟同案被告戊○○
    於警訊中供稱，「（己○○及他太太是否知道那些手錶是贓物？）應該有。」（
    見偵查卷第二十一頁反面），並於偵查中陳稱，前二次伊未告知己○○錶何來，
    後來有告訴他來源，共給他五、六十支手錶約五、六次等語（見偵查卷第一一四
    頁反面）。而被告己○○亦於警訊中自承，其向戊○○買錶的前二次也不知道是
    贓物，是伊懷疑問他才知道那些錶是從機場貨物場內偷出來的贓物（見偵查卷第
    二十六頁正面），其於偵查中亦陳稱，戊○○給付五、六十支，但伊不喜歡的有
    退，他拿到我住處給我五、六次，但我實際拿了三次，每支五千元，我之前不知
    道是偷的，後來才知道是偷來的，之前有懷疑，第三次戊○○有告訴伊是偷來的
    等語（見偵查卷第一一四頁反面），參以雷達錶及梅花麥手錶手錶市價約萬餘元
    ，而戊○○僅以千餘元之價格賣予被告己○○，縱被告戊○○前曾於當舖工作，
    然衡自當舖流當物品，價格亦不致相差如此多，至被告戊○○於本院審調查時所
    稱其係第六次即最後一次拿錶給己○○時，才告訴他手錶是贓物等語，顯係事後
    維護被告己○○之詞，要無足採。此外，復有搜索扣押證明筆錄、贓證物品保管
    收據、進口報單資料、贓物證保管清單等件在卷可稽，並經庚○○、癸○○、丁○○、乙○○即於不知情情況下向被告己○○購買上開手錶之人陳述在卷，被告
    犯行堪以認定。訊據被告甲○○對其有將自被告己○○處拿取上開雷達錶售予不
    知情之丑○○、子○○、辛○○等人之事實，自白不諱，惟矢口否認有何贓物犯
    行，辯稱，其不知道那些手錶是贓物，警局因其小孩生病，要其承認，才要讓其
    回去云云。惟查，被告甲○○於警訊中供稱，「（你是否知道你手上戴的雷達錶
    是贓物？）知道」、「（己○○持有之贓物雷達錶是何處而來？．．．）是我先
    生的朋友戊○○賣給他的．．．」、「（戊○○賣予你們的手錶有那些廠牌？為
    何知道那些手錶是贓物？）有梅花麥及雷達錶二種。戊○○第一次自稱那些手錶
    是他工作的當鋪流當所以便宜賣給我們，但後來我們已得知他們不在當鋪工作，
    且他給的手錶數量太多我們就起疑問戊○○原委，結果是戊○○親口承認那些賣
    我們的手錶是他與朋友在中正國際機場海關趁職務之便竊取而來的」等語（見偵
    查卷第二十八頁反面、二十九頁正面、反面）；而證人丙○○於本院調查時證稱
    ，當日其拿搜索票去被告甲○○家查，當時被告說小孩子怎麼辦，伊叫她交待給
    親戚，後來她有打電話，有人來帶小孩，我們才帶她跟她先生回警察局等語（見
    本院九十年十一月十四日訊問筆錄），且被告甲○○亦於本院調查時，亦自承其
    有請其姐夫來帶小孩等語，是被告辯稱伊係在不得已之情形下始為警訊筆錄所載
    之供述，尚難採信。況證人辛○○於本院審理時證稱，甲○○是伊同學，她去伊
    店裏做護膚，就順便提起說她有在賣手錶，問伊有無意願看，事後她自己就拿來
    給伊看，她說是法院拍賣的等語；證人丑○○亦證稱，被告甲○○拿一堆錶約五
    、六支到伊朋友陳桂菊所開美容院去賣，剛好伊也在場等語（均見本院九十年十
    一月二十一日訊問筆錄），核與被告所稱，其賣給彭貴是去她家作臉，她看到伊
    戴的錶很喜歡，叫伊讓給她，後來她乾姐進來說也要，伊跟她們說因伊先生的朋
    友在當舖工作，這些是流當品；賣給子○○是她看到伊戴的雷達手錶很喜歡，就
    問伊多少錢，是人家寄賣的，互有出入，顯見被告確係有在為被告己○○代賣上
    開雷達錶之行為，況被告甲○○與己○○乃係夫妻，被告己○○多次自戊○○處
    買受上開雷達錶，為其銷贓，手錶數量亦不算少，衡情其對上開雷達錶實係贓物
    ，應無不知之理，參以倘被告甲○○確係不知該手錶為贓物，則其出售予辛○○
    等人時，為何就該等手錶之來源所述不一，閃爍其詞，綜上所述，被告甲○○對
    上開雷達表乃係贓物一節，應屬知悉，此外。本件事證明確，被告甲○○之犯行
    ，至堪認定。
四、核被告寅○○所為係犯刑法第三百二十一條第一項第四款之意圖為自己不法之所
    有，結夥三人以上，竊取他人之物罪。被告壬○○及巳○○係犯刑法第三百二十
    一條第一項第四款之意圖為自己不法之所有，結夥三人以上，竊取他人之物罪及
    同法第三百二十條第一項之普通竊盜罪。被告戊○○係犯刑法第三百四十九條第
    二項之牙保贓物罪；被告己○○係犯刑法第三百四十九條第二項之故買贓物罪；
    被告甲○○係犯刑法第四三百四十九條之牙保贓物罪。公訴意旨認被告寅○○、
    壬○○及巳○○三人應依刑法第三百三十六條第二項之業務侵占罪處斷，惟查被
    告壬○○、巳○○雖係桃園航勤股份有限公司之員工，惟其等所擔任之職務，係
    搬運機放倉貨物，並無接觸上開手錶之機會，業據被告壬○○、巳○○陳明在卷
    ，並有桃園航勤股有限公司九十年十月二十九日桃勤（九０）人字第０六０一號
    法在卷足憑，至被告寅○○部分，被告壬○○於本院調查時供稱：「（放在停機
    坪上的貨物是否都是由寅○○管理？）不是，我們公司有分很多組，是以每天的
    航班來分配由不同的人管理。我那一組就有二百多人，拉貨的人就有五、六十人
    ，流程是航班有人負責把飛機上之貨拉下來放到固定地方，然後由我們將屬於我
    們的貨搬運到報關處。放置貨物定的地方，就是以貨物之種類來分，不同航班下
    來的貨種類相同，就會收在固定的地方」等語（見本院九十一年一月二十九日訊
    問筆錄），而被告寅○○於本院調查時供稱，伊是負責拉貨及調貨，拉貨是看拉
    南坪或北坪，同時有好幾人拉，還會分航班。伊跟壬○○他們說有手錶那天，伊
    是負責調貨，是調貨表下來，例如貨是要去美國的我就把調貨上所載明的貨物集
    中放在機坪，再由裝卸組的人負責裝機。那箱手錶不是伊負責拉，那是貴重物品
    ，普通航空公司會叫我們出差押運給拆盤點收，那天該箱沒有人押運，押到固定
    地方要填寫單子交給進口的人，那邊會有人看箱子等語，並有被告當庭所繪停機
    坪位置圖附卷可佐，是尚難認上開手錶係被告寅○○業務上持有之物，惟本件起
    訴事實相同，惟起訴事實相同，爰依法就被告寅○○、壬○○、巳○○及被告壬○○、巳○○所為上開犯行均變更起訴法條。又被告戊○○係將被告壬○○、巳
    ○○所交予之上開手錶為其變賣後，將變賣所得交予被告壬○○、巳○○，嗣再
    從中抽成，為被告戊○○、壬○○、巳○○供承在卷，是被告戊○○此部分之犯
    行應論以牙保贓物罪，公訴人認應以故買贓物罪論處，尚有未合。而被告甲○○
    部分，亦係為被告己○○處分自被告戊○○處故買之贓物，亦應論以牙保贓物罪
    ，是此部分亦併予變更起訴法條。又被告寅○○、壬○○及巳○○，就上開加重
    竊盜罪部分，具有犯意聯絡及行為分擔，為共同正犯。而被告壬○○與巳○○就
    上開普通竊盜罪部分，亦具有犯意聯絡及行為分擔，其二人為共同正犯。另被告
    壬○○與巳○○先後二次竊盜行為，時間緊接，手法雷同，顯係基於概括犯意為
    之，雖有結夥三人以上竊盜及普通竊盜之分，惟其竊盜之基本事實完全相同，仍
    成立連續犯，應依刑法第五十六條之規定，論以情節較重之結夥三人以上竊盜罪
    ，並依法加重其刑。被告戊○○、己○○上開多次牙保及故買贓物之犯行，亦時
    間緊接，所犯係構成要件相同之罪，顯係基於括犯意為之，亦應論以一罪，並依
    刑法第五十六條加重其刑。又被告行為後，刑法第四十一條業於九十年一月四日
    修正為「犯最重本刑為五年以下有期徒刑以下之刑之罪，而受六月以下有期徒刑
    或拘役之宣告，因身體、教育、職業、家庭之關係或其他正當事由，執行顯有困
    難者，得以一元以上三元以下折算一日，易科罰金。但確因不執行所宣告之刑，
    難收矯正之效或難以維持法秩序者，不在此限。」、「併合處罰之數罪，均有前
    項情形，其應執行之刑逾六月者，亦同。」，並於同年月十日公布施行，於同年
    月十二日生效，是被告犯罪後法律已有變更，比較新舊法之結果，以新法有利於
    被告，依刑法第二條第一項前段之規定，應適用最有利於被告之新法，即裁判時
    之刑法第四十一條第一項前段之規定，併此敘明。爰審酌被告寅○○並無前科，
    因一時失慮而觸法，因本件犯行所得之財物，對被害人所生之危害及犯行態度等
    情狀；被告壬○○亦無前科，因一時貪念與被告巳○○犯下本件犯行，對被害人
    所生危害之程度，所竊取財物價值，犯罪均能坦承犯行一切情狀；被告戊○○犯
    後亦能坦承犯行，態度良好，犯罪手段、情節等一切情狀；被告己○○亦尚能坦
    承部分犯行，所生危害及犯罪所得等一切情狀；而被告甲○○並無前科，因思慮
    未周致罹刑章，犯罪情節、動機等一切情狀，各量處如主文所示之刑，並諭知易
    科罰金之折算標準，以資懲儆。
五、末查自被告宗政處所扣得之現金九萬九千元，被告戊○○否認為其所有，亦非出
    售上開手錶所得之贓款，且證人即被告戊○○之同事卯○○於本院調查時亦證稱
    ，其在九十年一月十七日有交給被告戊○○九萬九千元，作為機場領進口貨的稅
    金。這筆錢是當天從公司戶頭即負責人陳熙平個人戶頭領十萬元出來，等繳稅拿
    到單據才報帳等語（見本院九十年十一月十四日訊問筆錄）；另證人陳熙平於本
    院調查時證稱，九十年一月十七日有交七十萬元給卯○○，至於他交多少給戊○○，伊就不知道，但戊○○被逮時，卯○○跟伊說有九萬九千元在他身上等語（
    見本院九十年十一月二十一日訊問筆錄），是上開查扣之九萬九千元，尚難認係
    被告己○○因本件贓物犯行所得之贓款，爰不為沒收之諭知。
據上論斷，應依刑事訴訟法第二百九十九條第一項前段、第三百條，刑法第二條第一
項前段、第二十八條、第五十六條、第三百二十一條第一項第四款、第三百四十九條
第二項、第四十一條第一項前段，罰金罰鍰提高標準條例第一條前段、第二條，判決
如主文。
本案經檢察官吳金棟到庭執行職務。
中        華        民        國      九十一    年    三    月    十三  日
                                      臺灣新竹地方法院刑事第二庭
                                          法  官  王  鳳  儀
右正本證明與原本無異。
如不服本判決，應於判決送達後十日內向本院提出上訴狀( 應附繕本 )，上訴於
臺灣高等法院。
                                          書記官  陳  進  楷
中        華        民        國      九十一    年    三    月    十九  日
附錄論罪科刑法條：
中華民國刑法第三百二十條第一項：
意圖為自己或第三人不法之所有，而竊取他人之動產者，為竊盜罪，處五年以下有期
徒刑、拘役或五百元以下罰金。
刑法第三百四十九條第二項：
搬運、寄藏、故買贓物或為牙保者，處五年以下有期徒刑、拘役或科或併科一千元以
下罰金。
